臺灣桃園地方法院刑事判決　　　　　　 96年度審訴字第993號
公　訴　人　臺灣桃園地方法院檢察署檢察官
被　　　告　甲○○
指定辯護人　本院公設辯護人　陳瑞明
上列被告因違反毒品危害防制條例案件，經檢察官提起公訴（96
年度毒偵字第2497號、第2538號、第4880號），嗣被告於準備程
序進行中為有罪之陳述，經本院合議庭裁定由受命法官獨任進行
簡式審判程序後，聲請改依協商程序而為判決，本院判決如下：
    主  文
甲○○施用第二級毒品，處有期徒刑月，減為有期徒刑壹月又
拾伍日，如易科罰金，以銀元佰元（即新臺幣玖佰元）折算壹
日；又施用第二級毒品，處有期徒刑月，減為有期徒刑壹月又
拾伍日，如易科罰金，以銀元佰元（即新臺幣玖佰元）折算壹
日；又施用第一級毒品，處有期徒刑柒月，減為有期徒刑月又
拾伍日，如易科罰金，以新臺幣壹仟元折算壹日；又施用第二級
毒品，處有期徒刑肆月，減為有期徒刑貳月，如易科罰金，以新
臺幣壹仟元折算壹日，扣案之削尖吸管貳支沒收；又施用第二級
毒品，處有期徒刑肆月又拾伍日，如易科罰金，以新臺幣壹仟元
折算壹日。應執行有期徒刑拾壹月，如易科罰金，以銀元佰元
（即新臺幣玖佰元）折算壹日，扣案之削尖吸管貳支沒收。
    事實及理由
一、本件被告所犯係死刑、無期徒刑或最輕本刑為三年以上有期
    徒刑以外之罪，其於準備程序中就被訴事實為有罪之陳述，
    經本院告知簡式審判程序之旨，並聽取公訴人、被告及辯護
    人之意見後，爰依刑事訴訟法第273 條之1 第1 項規定合議
    裁定由受命法官獨任進行簡式審判程序。
二、被告甲○○曾於93年間因施用毒品案件，經本院以93年度毒
    聲字第1488號裁定送觀察、勒戒後，認有繼續施用毒品之傾
    向，再經本院以94年度毒聲字第150 號裁定令入戒治處所施
    以強制戒治，於94年8 月22日因戒治成效合格執行完畢釋放
    ，並經臺灣桃園地方法院檢察署檢察官於94年9 月12日以94
    年度戒毒偵字第356 號為不起訴處分確定。詎其仍不知悔改
    ，明知海洛因係毒品危害防制條例所稱之第一級毒品，安非
    他命、MDMA係毒品危害防制條例所稱之第二級毒品，不得非
    法持有及施用，竟分別：(一)基於施用第二級毒品安非他命之
    犯意，於95年3 月10日某時，在桃園縣八德市○○街15巷19
    弄13號住處附近之便利商店，以吸食器吸食之方式施用第二
    級毒品安非他命1 次；另基於施用第二級毒品MDMA之犯意，
    於95年3 月11日某時，在上址住處內，施用第二級毒品MDMA
    1 次。嗣於95年3 月11日凌晨5 時30分許，在桃園縣桃園市
    ○○路366 號7 樓中庭為警查獲。(二)基於施用第一級毒品海
    洛因之犯意，於96年4 月16日某時，在上址住處內，以海洛
    因捲入香煙內吸食之方式施用第一級毒品海洛因1 次；另基
    於施用第二級毒品安非他命之犯意，於同日某時，在上址住
    處，以吸食器吸食之方式施用第二級毒品安非他命1 次。嗣
    於同日22時50分許，在桃園縣中壢市○○○街437 巷口為警
    查獲，並扣得其所有供（但非專供）施用第二級毒品安非他
    命所用之削尖吸管2 支。(三)基於施用第二級毒品安非他命之
    犯意，於96年7 月10日某時，在上址住處，以吸食器吸食之
    方式施用第二級毒品安非他命1 次。嗣於96年7 月10日17時
    25分許，因其為列管毒品人口，前往桃園縣政府警察局八德
    分局接受採尿檢驗經驗出安非他命類陽性反應而查獲。案經
    桃園縣政府警察局中壢分局、桃園分局及楊梅分局分別報請
    臺灣桃園地方法院檢察署檢察官偵查起訴。
三、證據名稱：
    (一)被告於本院準備程序中之自白。
    (二)台灣檢驗科技股份有限公司濫用藥物尿液檢驗報告2 紙暨
      桃園縣政府警察局桃園分局被採尿人姓名編號對照表1 紙
      、台灣檢驗科技股份有限公司濫用藥物尿液檢驗報告暨列
      管毒品人口檢體採集送驗紀錄表、台灣檢驗科技股份有限
      公司濫用藥物尿液檢驗報告暨桃園縣政府警察局中壢分局
      被採尿人姓名編號對照表各1 紙在卷可稽。
    (三)削尖吸管2 支扣案可資佐證。
四、本件經檢察官與被告於審判外達成協商之合意且被告已認罪
    ，其合意內容為：就其於95年3 月10日、95年3 月11日分別
    施用第二級毒品安非他命、MDMA部分，被告願受科刑範圍各
    為有期徒刑3 月，均減為有期徒刑1 月又15日；就其於96年
    4 月16日施用第一級毒品海洛因部分，被告願受科刑範圍為
    有期徒刑7 月，減為有期徒刑3 月又15日，施用第二級毒品
    安非他命部分，被告願受科刑範圍為有期徒刑4 月，減為有
    期徒刑2 月；就其於96年7 月10日施用第二級毒品安非他命
    部分，被告願受科刑範圍為有期徒刑4 月又15日，應執行有
    期徒刑11月。經查，上開協商合意並無刑事訴訟法第455 條
    之4 第1 項所列情形之一，檢察官聲請改依協商程序而為判
    決，本院爰不經言詞辯論，於協商合意範圍內為協商判決，
    合予敘明。
五、附記事項：
  (一)查被告行為後，刑法及刑法施行法部分條文業經修正公布，
    並均於95年7 月1 日施行。按修正後刑法第2 條第1 項之規
    定：「行為後法律有變更者，適用行為時之法律。但行為後
    之法律有利於行為人者，適用最有利於行為人之法律」，係
    規範行為後法律變更所生新舊法比較適用之準據法，於新法
    施行後，應適用新法第2 條第1 項之規定，為「從舊從輕」
    之比較；比較時應就罪刑有關之共犯、未遂犯、想像競合犯
    、牽連犯、連續犯、結合犯，以及累犯加重、自首減輕暨其
    他法定加減原因（如身分加減）與加減例等一切情形，綜其
    全部罪刑之結果而為比較（最高法院95年第8 次刑庭會議決
    議參照）。經查被告行為後，刑法第51條業已修正公布，並
    於95年7 月1 日施行，修正前刑法第51條規定：「數罪併罰
    ，分別宣告其罪之刑，依左列各款定其應執行者：」其中第
    5 款規定：「宣告多數有期徒刑者，於各刑中之最長期以上
    ，各刑合併之刑期以下，定其刑期。但不得逾二十年。」修
    正後刑法第51條第5 款規定：「宣告多數有期徒刑者，於各
    刑中之最長期以上，各刑合併之刑期以下，定其刑期。但不
    得逾三十年。」比較結果，修正前刑法較有利於行為人，則
    應依修正後刑法第2 條第1 項前段規定，適用行為時（即修
    正前）之法律。至於沒收屬於從刑，從刑附屬於主刑，除法
    律有特別規定外，自應依主刑所示用之法律。另被告於95年
    7 月1 日後所犯之罪，雖無行為後法律變更比較新、舊法之
    問題，然與前揭刑法修正前所犯之罪亦屬「於裁判確定前犯
    數罪」，故而亦應定其應執行之刑，比較修正前、後刑法第
    51條第5 款規定，修正前之上限20年為有利，故應依同前之
    理，適用該較有利之行為時法，且易科罰金部分，依刑法施
    行法第3 條之1 第3 項規定，2 罪定應執行之刑時，應適用
    修正前刑法第41條第2 項之規定，以定其得否易科罰金，如
    得易科罰金，其折算標準，亦應以對被告最有利之標準（即
    修正前之規定）定之。
  (二)被告於95年3 月10日、96年3 月11日及96年4 月16日分別施
    用第一級、第二級毒品之犯罪時間均在96年4 月24日以前，
    所犯為毒品危害防制條例第10條第1 項、第2 項之罪，合於
    減刑條件，與中華民國九十六年罪犯減刑條例第2 條第1 項
    第3 款規定相符，應減其刑期2 分之1 。
  (三)扣案之削尖吸管2 支，係被告所有，供（但非專供）其施用
    第二級毒品甲基安非他命所用之物，業據被告自承在卷，應
    依刑法第38條第1 項第2 款規定，宣告沒收。
六、應適用之法條：刑事訴訟法第273 條之1 第1 項、第455 條
    之4 第2 項、第455 條之8 ，毒品危害防制條例第10條第1
    項、第2 項，修正後刑法第2 條第1 項前段、第11條前段、
    第38條第1 項第2 款，修正前第51條第5 款、第41條第1 項
    前段、第2 項，刑法施行法第3 條之1 第3 項，修正前罰金
    罰鍰提高標準條例第2 條，現行法規所定貨幣單位折算新臺
    幣條例第2 條，中華民國九十六年罪犯減刑條例第2 條第1
    項第3 款、第7 條、第9 條、第11條。
七、本判決除有刑事訴訟法第455 條之4 第1 項第1 款、第2 款
    、第4 款、第6 款、第7 款所定情形之一，或違反同條第2
    項規定者外，不得上訴。
八、如不服本件判決，得自收受判決送達之日起10日內，向本院
    提出上訴書狀，上訴於第二審法院。
本案經檢察官鄭堤升到庭執行職務。
中　　華　　民　　國　　96　　年　　12　　月　　31　　日
                  刑事庭    法　官　徐  培  元
以上正本證明與原本無異。
                            書記官  楊  美  慧
中　　華　　民　　國　　96　　年　　12　　月　　31　　日
附錄本件論罪科刑法條：
毒品危害防制條例第10條
施用第一級毒品者，處六月以上五年以下有期徒刑。
施用第二級毒品者，處三年以下有期徒刑。
